臺灣臺中地方法院刑事判決　　　　　　　　　　　九十一年度沙簡上字第三九二號
　　上　訴　人　戊○○
　　即　被　告
　　上　訴　人　丙○○
　　即　被　告
右上訴人等因傷害案件，不服本院沙鹿簡易庭九十一年度沙簡字第三二八號中華民國
九十一年七月十九日第一審簡易判決（聲請簡易判決處刑案號：臺灣臺中地方法院檢
察署九十一年度偵字第七一四０號，移送併辦案號：臺灣臺中地方法院檢察署九十一
年度偵字第一三０六七號），提起上訴，本院管轄之第二審合議庭判決如左：
    主  文
上訴駁回。
    事  實
一、戊○○與乙○○為夫妻關係。因丙○○與乙○○有染而遭戊○○發覺（丙○○所
    涉妨害婚姻案件，另經簡易判決處刑確定），戊○○竟基於普通傷害之概括犯意
    ，先於民國九十一年一月六日十九時十五分許，前往丙○○位於台中縣大甲鎮○○里○○路（原審判決誤載為得興路）二十號住處二樓，質問丙○○是否知悉乙○○自殺住院事，丙○○答稱有事可至派出所說明並轉身欲下樓，戊○○於同日
    十九時二十分許，遂自其所攜帶之手提袋內取出西瓜刀一把，轉身即向丙○○身
    體猛砍，致丙○○受有二處右肩深部切割傷與左二頭肌及右手、左胸表淺切割傷
    等傷害後，即逃離現場。於九十一年三月十三日九時三十分許，戊○○騎乘機車
    搭載乙○○，行經臺中縣大安鄉○○路與福東路口附近偶遇丙○○，戊○○復承
    前開概括犯意，持空心鐵管一枝毆打丙○○，而丙○○不甘受辱，亦基於普通傷
    害之犯意，持木棍一枝毆打戊○○；丙○○因而受有背部多處挫傷紅腫（○．五
    ×二公分乙處、二×二五公分乙處、三×十公分乙處）與右前臂挫傷紅腫三×三
    公分及右大拇指挫傷瘀腫等傷害，戊○○則因而受有右肘擦傷一．五×○．八公
    分及左膝擦傷二．五×一公分等傷害。
二、案經戊○○、丙○○訴由臺中縣警察局大甲分局報請臺灣臺中地方法院檢察署檢
    察官偵查後聲請簡易判決處刑。
    理  由
一、訊據上訴人即被告戊○○對其於於九十一年三月十三日九時三十分許，在臺中縣
    大安鄉○○路與福東路口附近，持空心鐵管一枝毆打丙○○，致丙○○受有前開
    傷害等事實均坦承不諱，惟矢口否認有於九十一年一月六日十九時許，前往丙○○前開住處持西瓜刀傷害丙○○之犯行，並辯稱其不知丙○○住處何在，其未持
    西瓜刀砍傷丙○○云云。上訴人即被告丙○○則坦承於前開時、地與戊○○、乙○○巧遇之事實，惟矢口否認有何普通傷害之犯行，並辯稱其係空手，並未持木
    棍毆打戊○○云云。經查：
（一）被告戊○○於九十一年一月六日十九時許，前往告訴人丙○○前開住處二樓，
      質問丙○○是否知悉乙○○自殺住院事，並於同日十九時二十分許，自其所攜
      帶之手提袋內取出西瓜刀一把，向丙○○身體猛砍，致丙○○受有前開傷害等
      事實，業據告訴人丙○○於警訊時、偵查中及本院審判中指訴綦詳，復有光田
      綜合醫院診斷證明書一份附於臺灣臺中地方法院檢察署九十一年度偵字第一三
      ０六七號卷可稽。被告戊○○前開所辯自不足採信。
（二）九十一年三月十三日九時三十分許，被告戊○○騎乘機車搭載乙○○，行經臺
      中縣大安鄉○○路與福東路口偶遇被告丙○○，被告戊○○持空心鐵管一枝毆
      打丙○○，而被告丙○○亦持木棍一枝毆打戊○○，丙○○與戊○○因而分別
      受有前開傷害等事實，業據被告戊○○坦承不諱，被告丙○○為前開部分之自
      白，並經證人乙○○、丁○○於偵查中及本院訊問時證述明確，復有光田綜合
      醫院診斷證明書、明德醫院診斷證明書各一份附於臺灣臺中地方法院檢察署九
      十一年度偵字第七一０四號卷可稽。被告丙○○雖另辯稱其當時手無寸鐵，無
      從反抗，遑論反擊，並聲請傳訊證人甲○○到庭作證云云。然證人甲○○於本
      院訊問時結證稱未看到被告戊○○與丙○○打架，且並非不方便而不敢講實話
      等語明確（見本院九十一年十月十八日訊問筆錄），且參酌被告丙○○於偵查
      中亦供稱除被告戊○○之老婆乙○○外，無其他證人（見臺灣臺中地方法院檢
      察署九十一年度偵字第七一０四號卷第三十、三十一頁），另參酌前開事證，
      堪認被告丙○○所辯自不足採。
（三）綜上所述，被告二人所辯，無非事後圖卸刑責之詞，均不足採信。本件事證明
      確，被告等犯行均堪認定。
二、核被告戊○○、丙○○所為，均係犯刑法第二百七十七條第一項之普通傷害罪。
    被告戊○○先後二次傷害犯行，時間緊接，犯罪構成要件相同，顯係基於概括犯
    意反覆為之，屬連續犯，依刑法第五十六條之規定，應以一罪論，並加重其刑。
    至檢察官移送併辦部分與聲請簡易判決處刑部分既具連續犯之裁判上一罪之關係
    ，應為起訴效力所及，本院自得併予審究。又查刑法關於沒收之規定，除違禁物
    必須沒收外，其餘均採得科主義，是法院對於供犯罪所用之物，沒收與否，本可
    自由裁量；如對得沒收之物未予沒收，尚不能認係違背法令（最高法院十九年上
    字第一六五一號、二十五年上字第一八九二號判例參照）。則前開西瓜刀一把、
    空心鐵管一枝雖係被告戊○○供本件犯罪所用之物，惟無法證明係其所有；前開
    木棍一枝雖係被告丙○○供本件犯罪所用之物，惟無法證明係其所有；且前開西
    瓜刀、空心鐵管、木棍均非違禁物，亦均未扣案，為免日後執行困難，依前開說
    明，爰不另宣告沒收。
三、則原審判決適用刑法第五十六條、第二百七十七條第一項、第四十一條第一項前
    段，罰金罰緩提高標準條例第一條前段、第二條等規定，逕以簡易判決分別判處
    被告戊○○拘役五十日、被告丙○○拘役三十日，並均諭知易科罰金之折算標準
    ，其認事用法均無違誤，量刑亦稱妥適。上訴人即被告戊○○與丙○○上訴意旨
    否認前開犯行而指摘原判決，為無理由，均應予駁回。
四、據上論斷，應依刑事訴訟法第四百五十五條之一第一項、第三項、第三百六十八
    條，判決如主文。
中      華      民      國      九十一    年      十二    月      十    日
                                臺灣臺中地方法院刑事第七庭
                                    審判長法  官  夏  一  
                                          法  官  林  學  晴
                                          法  官  陳  卿  和
右正本證明與原本無異。
本件不得上訴。
                                          書記官
中      華      民      國      九十一    年      十二    月      十    日
【附錄本案論罪科刑法條全文】
刑法第二百七十七條第一項：
傷害人之身體或健康者，處三年以下有期徒刑、拘役或一千元以下罰金。
